臺灣高等法院臺南分院民事裁定　九十一年度家抗字第四五號　Ｊ
　　　抗　告　人　甲○○○
右抗告人因被繼承人周德水死亡，聲明拋棄繼承事件，對於中華民國九十一年五月十
四日臺灣臺南地方法院九十一年度繼字第三五五號裁定提起抗告，本院裁定如左：
      主　　文
抗告駁回。
抗告程序費用由抗告人負擔。
      理    由
一、抗告意旨略以：(一)抗告人於收閱訴外人周蘇玉及蔡周錦珠及周慶堂等三人，以台
    南地方法院郵局民國（下同）九十一年四月二十六條存證信函第三三四號繼承權
    拋棄通知書之後，始知悉家父即被繼承人周德水在九十一年二月二十一日死亡之
    消息而於九十一年四月二十六日始知悉得繼承之事，其於九十一年五月九日具狀
    向原審聲明拋棄繼承權，以上述期間計算，顯未逾二個月期間，並有已呈右存證
    信函及九十一年五月二十四日異議書可按。(二)原審以「聲請人於當日即已知悉其
    得繼承」，顯與發生事實相悖，按抗告人之父即被繼承人周德水長久居住台南縣
    仁德鄉，已有十幾年未與抗告人晤面或互相聯絡，此有訴外人周蘇玉等三人、或
    抗告人之左鄰右舍可按，抗告人確收到九十一年四月二十六日台南地方法院郵局
    存證信函之後才知道得繼承之事，為此提起抗告云云。
二、按繼承人拋棄其繼承權，應於知悉其得繼承之時起二個月內以書面向法院為之，
    民法第一千一百七十四條第一項、第二項前段定有明文。經查本件被繼承人周德
    水係於民國九十一年二月二十一日死亡，此有戶籍謄本附於原審九十一年度繼字
    第二八六號聲請卷可按，而抗告人於當日即九十一年二月二十一日已知悉其得為
    繼承，此有抗告人提出之存證信函在卷可稽，是抗告人至遲應於九十一年四月廿
    一日向原審聲明拋棄繼承，乃抗告人竟遲至九十一年五月九日始向原審聲明拋棄
    繼承權，顯逾二個月期限，原審以其聲明拋棄繼承已逾二個月期限，予以駁回，
    核無不合。抗告意旨雖以伊已有十幾年未與被繼承人周德水晤面或互相聯絡，而
    於收閱訴外人周蘇玉及蔡周錦珠及周慶堂等三人，以台南地方法院郵局九十一年
    四月二十六條存證信函第三三四號繼承權拋棄通知書之後，始知悉家父即被繼承
    人周德水在九十一年二月二十一日死亡之消息，質言之，伊於九十一年四月二十
    六日始知悉得繼承之事，其於九十一年五月九日具狀向原審聲明拋棄繼承權，顯
    未逾二個月期間云云。然查：抗告人確於原審所提出之前開存證信函內容中敘明
    ：「繼承權拋棄人甲○○○係右被繼承人之合法繼承人，被繼承人於民國九十一
    年二月二十一日死亡，拋棄繼承人於民國九十一年二月二十一日知悉，因循本省
    之習俗及同胞情誼願將對被繼承人之遺產繼承權拋棄，歸屬於其他合法繼承人繼
    承，茲依民法第一千一百七十四條之規定，通知應為繼承之人」等語。則由抗告
    人出具前開存證信函之內容，足證抗告人確於被繼承人周德永在九十一年二月二
    十一日死亡之同日知悉被繼承人周德永死亡之事實，本件事證已臻明確，毋庸再
    傳訊證人周蘇玉、蔡周錦珠、周慶堂等三人及抗告人之鄰居，暨抗告人之六叔周
    朝盈、代筆抗告人前開存證信函之胡峻榮之必要，併予明。是抗告人之主張，
    要無可採。從而抗告意旨指摘原裁定不當，非有理由。
三、據上論結，本件抗告為無理由，依非訟事件法第八條第一項前段、第廿八條，民
    事訴訟法第四百九十二條第一項、第九十五條、第七十八條，裁定如主文。
中　　　華　　　民　　　國　　九十一　　年　　　八　　　月　　　十六　　日
　　　　　　　　　　　　　　　　　　臺灣高等法院臺南分院民事第四庭
~B1審判長法官　胡　　景　　彬
~B2　　　法官　曾　　平　　杉
~B3　　　法官　徐　　宏　　志
右為正本係照原本作成。
未逾新台幣一百五十萬元不得再抗告。
中　　　華　　　民　　　國　　九十一　　年　　　八　　　月　　　十九　　日
~B法院書記官　謝　　素　　嬿
